ACORDAO-COMPLETO-2410639

ACÓRDÃO 1964/2020 ATA 28/2020 - PLENÁRIO

VISTOS, relatados e discutidos estes autos de Embargos de Declaração opostos por Crea Antônia de Almeida Faria e por Edeijavá Rodrigues Lira, Maria Heldaiva Bezerra Pinheiro, Maria Osita Gomes Bezerra e Romilda Guimarães Macarini contra o Acórdão nº  2.019-2ª Plenário, da relatoria do Ministro Raimundo Carreiro,
ACORDAM os Ministros do Tribunal de Contas da União, reunidos em Sessão do Plenário, ante as razões expostas pelo Relator, em:
9.1 conhecer dos embargos de declaração, com fundamento no art. 34 da Lei n.º 8.443, de 16 de julho de 1992, para, no mérito, negar-lhes provimento;
9.2 cientificar os embargantes deste acórdão.

Embargos de declaração contra acórdão que julgou as contas dos recorrentes irregulares, condenou-os ao pagamento de débito e de multa em razão de irregularidades em pagamentos com recursos federais realizados repassados ao Centro de Seleção e Promoção de Eventos (Cespe), nos exercícios de 2001 a 2005.

Centro de Seleção e Promoção de Eventos (Cesp), Fundação Universidade de Brasília (UnB).

3. Responsáveis/Recorrentes:
3.1. Responsáveis: Carlos Augusto de São José (CPF XXX.400.901-XX); Crea Antônia de Almeida Faria (CPF XXX.298.571-XX); Edeijavá Rodrigues Lira (CPF XXX.353.601-XX); Erico Paulo Siegmar Weidle (CPF XXX.007.520-XX); Maria Heldaiva Bezerra Pinheiro (CPF XXX.781.761-XX); Maria Osita Gomes Bezerra (CPF XXX.270.801-XX); Mauro Luiz Rabelo (CPF XXX.761.901-XX); Raimundo Cosmo de Lima Filho (CPF XXX.457.421-XX); e Romilda Guimaraes Macarini (CPF XXX.089.181-XX). 
3.2. Recorrentes: Crea Antônia de Almeida Faria (CPF XXX.298.571-XX); Edeijavá Rodrigues Lira (CPF XXX.353.601-XX); Maria Heldaiva Bezerra Pinheiro (CPF XXX.781.761-XX); Maria Osita Gomes Bezerra (CPF XXX.270.801-XX); Romilda Guimaraes Macarini (CPF XXX.089.181-XX

13.1. Ministros presentes: José Mucio Monteiro (Presidente), Walton Alencar Rodrigues, Benjamin Zymler, Augusto Nardes, Aroldo Cedraz, Raimundo Carreiro (Relator), Ana Arraes e Bruno Dantas.
13.2. Ministro-Substituto convocado: Augusto Sherman Cavalcanti.
13.3. Ministros-Substitutos presentes: Marcos Bemquerer Costa, André Luís de Carvalho e Weder de Oliveira.

RAIMUNDO COSMO DE LIMA FILHO

RAIMUNDO CARREIRO

Ministro Raimundo Carreiro.

Trata-se de embargos de declaração, interpostos por Crea Antônia de Almeida Faria (peça 157) e por Edeijavá Rodrigues Lira, Maria Heldaiva Bezerra Pinheiro, Maria Osita Gomes Bezerra e Romilda Guimarães Macarini (peças 160-161) contra o Acórdão nº  2.019-2ª Plenário (peça 136) , de minha relatoria, que transcrevo:
ACORDAM os Ministros do Tribunal de Contas da União, em sessão do Plenário, ante as razões expostas pelo Relator, em:
9.1 conhecer dos recursos de reconsideração interpostos pelos Srs. Edeijavá Rodrigues Lira e Maria Heldaiva Bezerra Pinheiro, funcionários da Fundação Universitária de Brasília (Fubra) , e pelas Sras. Crea Antônia de Almeida Faria, Maria Osita Gomes Bezerra e Romilda Guimarães Macarini, funcionárias do Centro de Promoção e Seleção de Eventos, da Fundação Universidade de Brasília (Cespe/UnB) , com fundamento no art. 285 do Regimento Interno;
9.2 dar provimento parcial ao recurso interposto por Romilda Guimarães Macarini;
9.3 negar provimento aos recursos interpostos por Crea Antônia de Almeida Faria, Edeijavá Rodrigues Lira, Maria Heldaiva Bezerra Pinheiro e Maria Osita Gomes Bezerra;
9.4 reformar o Acórdão 1799/2016-TCU-Plenário, alterando o item 9.6 para que passe a apresentar a seguinte redação:
"9.6. aplicar individualmente, a multa prevista no art. 58, II, da Lei 8.443/1992 c/c o art. 268, II, do Regimento Interno para:
	Responsável
	Valor da multa

	a Sra. Romilda Guimarães Macarini (CPF XXX.089.181-XX) , diretora-geral do Cespe
	R$ 38.000,00 (trinta e oito mil reais) 

	a Sra. Crea Antonia de Almeida Faria (CPF XXX.298.571-XX) , diretora administrativa
	R$ 10.000,00 (dez mil reais) 

	o Sr. Raimundo Cosmo de Lima Filho (CPF XXX.457.421-XX) , diretor administrativo, diretor executivo e vice-diretor-geral e de logística
	R$ 5.000,00 (cinco mil reais) 

	a Sra. Maria Osita Gomes Bezerra (CPF XXX.270.801-XX) , supervisora do núcleo de pessoal
	R$ 3.000,00 (três mil reais) 

fixando-lhes o prazo de 15 (quinze) dias, a contar do recebimento das notificações, para comprovarem, perante o Tribunal (art. 214, III, 'a', do Regimento Interno) , o recolhimento das dívidas aos cofres do Tesouro Nacional, atualizadas monetariamente desde a data deste acórdão até a dos efetivos recolhimentos, se forem pagas após o vencimento, na forma da legislação em vigor;"
9.5 dar ciência da presente deliberação aos recorrentes;
9.6 remeter cópia deste acórdão, bem como do Relatório e do Voto que o fundamentam, à Procuradoria da República no Distrito Federal e à Procuradora da República Eliana Pires Rocha.
O PARECER DA UNIDADE TÉCNICA
A seguir, transcrevo excerto da instrução em que a Secretaria de Recursos analisa as razões recursais apresentadas (peça 185) , com a anuência do titular da unidade (peça 187) , em atenção ao art. 1º, § 3º, inciso I, da Lei nº 8.443, de 1992.
[...]
1.2.	Transcreve-se as decisões recorrida e embargada:
	Acórdão 1.799/2016-TCU-Plenário (peça 73) 
VISTOS, relatados e discutidos estes autos de tomada de contas especial instaurada em cumprimento ao Acórdão 4797/2010-TCU-Segunda Câmara, que tratou de irregularidades identificadas na aplicação de recursos federais repassados ao Centro de Seleção e Promoção de Eventos (Cespe) , nos exercícios de 2001 a 2005; 
ACORDAM os Ministros do Tribunal de Contas da União, reunidos em sessão do Plenário, ante as razões expostas pelo Relator, em: 
9.1. levantar o sobrestamento dos processos TC Processo 009.458/2002-0, TC Processo 010.594/2003-2, TC Processo 020.151/2005-3 e TC Processo 018.607/2006-3, que cuidam, respectivamente, das contas relativas aos exercícios de 2001, 2002, 2004 e 2005 da Fundação Universidade Brasília, nos termos do art. 39, § 3º, da Resolução TCU 191/2006, nos quais devem ser considerados os indícios de dano ao erário mencionados nos parágrafos 8 do voto que fundamenta este acórdão; 
9.2. acatar as alegações de defesa do Sr. Mauro Luiz Rabelo (CPF XXX.761.901-XX) e do Sr. Érico Paulo Siegmar Weidler (CPF XXX.752.091-XX) , aproveitando essas últimas em favor do Sr. Carlos Augusto de São José (CPF XXX.400.901-XX) , e considerar elididas as responsabilidades que lhes foram inicialmente imputadas; 
9.3. julgar irregulares as constas do Sr. Edeijavá Rodrigues Lira (CPF XXX.353.601-XX) e da Sra. Maria Heldaiva Bezerra Pinheiro (CPF XXX.781.761-XX) , dirigentes da FUB, e da Sra. Romilda Guimarães Macarini (CPF XXX.089.181-XX) , diretora-geral do Cespe, com fundamento nos arts. 1º, inciso I, 16, inciso III, alínea "c", c/c os arts. 19, caput, e 23, inciso III, da Lei 8.443/1992, e com arts. 1º, inciso I, 209, inciso III, 210 e 214, inciso III, do Regimento Interno do TCU; 
9.4. condenar os responsáveis identificados no subitem anterior, solidariamente, ao pagamento das quantias a seguir especificadas, com a fixação do prazo de 15 (quinze) dias, a contar das notificações, para comprovarem, perante o Tribunal (art. 214, inciso III, alínea "a", do Regimento Interno) , o recolhimento das dívidas aos cofres da Fundação Universidade de Brasília (FUB) , atualizadas monetariamente e acrescidas dos juros de mora, calculados a partir das datas discriminadas, até a data dos recolhimentos, na forma prevista na legislação em vigor, abatendo-se, na oportunidade, os valores já ressarcidos. 
9.4.1. responsáveis solidários: Romilda Guimarães Macarini (CPF XXX.089.181-XX) e Edeijavá Rodrigues Lira (CPF XXX.353.601-XX) . 	 
	VALOR ORIGINAL (R$) 
	DATA DA OCORRÊNCIA 

	2.475,00 
	29/6/2001 

	2.475,00 
	25/7/2001 

	2.475,00 
	28/8/2001 

	2.475,00 
	24/9/2001 

	2.475,00 
	24/10/2001 

	2.475,00 
	23/11/2001 

	2.475,00 
	18/12/2001 

	2.538,08 
	21/2/2002 

	2.538,08 
	25/2/2002 

	2.538,08 
	11/3/2002 

	2.538,08 
	15/4/2002 

	2.538,08 
	15/5/2002 

	3.000,00 
	12/6/2002 

	2.538,08 
	15/7/2002 

	3.000,00 
	9/8/2002 

	3.000,00 
	9/9/2002 

	3.000,00 
	4/10/2002 

	3.000,00 
	7/11/2002 

	3.031,58 
	3/12/2002 

	2.890,58 
	20/12/2002 

	3.031,58 
	2/1/2004 

	3.000,00 
	22/1/2004 

	3.031,58 
	2/2/2004 

	3.000,00 
	27/2/2004 

	3.031,58 
	1/3/2004 

	3.000,00 
	30/3/2004 

	3.031,58 
	1/4/2004 

	3.000,00 
	27/4/2004 

	3.031,58 
	4/5/2004 

	3.031,58 
	2/6/2004 

	3.000,00 
	6/7/2004 

	3.031,58 
	8/7/2004 

	3.031,58 
	3/8/2004 

	3.031,58 
	3/9/2004 

	3.059,08 
	6/10/2004 

	2.960,52 
	3/11/2004 

	2.960,52 
	6/12/2004 

	2.580,08 
	9/12/2004 

	2.290,58 
	9/12/2004 

	2.653,08 
	9/12/2004 

	2.960,52 
	4/1/2005 

	2.653,08 
	4/1/2005 

	2.947,79 
	11/2/2005 

	2.947,79 
	2/3/2005 

	2.947,79 
	4/4/2005 

	3.945,35 
	14/4/2005 

	2.947,79 
	3/5/2005 

	2.947,79 
	6/6/2005 

	2.935,07 
	1/7/2005 

	2.935,07 
	2/8/2005 

	2.935,07 
	5/9/2005 

	2.935,07 
	5/10/2005 

9.4.2. responsáveis solidários: Romilda Guimarães Macarini (CPF XXX.089.181-XX) e Maria Heldaiva Bezerra Pinheiro (CPF XXX.781.761-XX) : 
	VALOR ORIGINAL 
 (R$) 
	DATA DA OCORRÊNCIA 

	2.500,00 
	23/8/2002 

	2.500,00 
	9/9/2002 

	2.500,00 
	4/10/2002 

	2.500,00 
	7/11/2002 

	3.243,08 
	3/12/2002 

	3.243,08 
	2/1/2004 

	3.243,08 
	2/2/2004 

	3.243,08 
	1/3/2004 

	3.243,08 
	1/4/2004 

	3.243,08 
	4/5/2004 

	3.243,08 
	2/6/2004 

	3.243,08 
	8/7/2004 

	3.243,08 
	3/8/2004 

	3.243,08 
	3/9/2004 

	3.270,58 
	6/10/2004 

	3.178,02 
	3/11/2004 

	3.178,02 
	6/12/2004 

	3.178,02 
	4/1/2005 

	3.212,74 
	11/2/2005 

	3.165,29 
	2/3/2005 

	3.165,29 
	4/4/2005 

	3.165,29 
	3/5/2005 

	3.165,29 
	6/6/2005 

	3.152,57 
	1/7/2005 

	3.152,57 
	2/8/2005 

	3.152,57 
	5/9/2005 

	3.152,57 
	5/10/2005 

9.5. aplicar ao Sr. Edeijavá Rodrigues Lira (CPF XXX.353.601-XX) e às Sras. Romilda Guimarães Macarini (CPF XXX.089.181-XX) e Maria Heldaiva Bezerra Pinheiro (CPF XXX.781.761-XX) , individualmente, a multa prevista no art. 57 da Lei 8.443/1992 c/c o art. 267 do Regimento Interno, nos valores de R$ 10.000,00 (dez mil reais) , R$ 15.000,00 (quinze mil reais) e R$ 5.000,00 (cinco mil reais) , respectivamente, fixando-lhes prazo de 15 (quinze) dias, a contar do recebimento das notificações, para comprovarem, perante o Tribunal (art. 214, III, "a", do Regimento Interno) , o recolhimento das dívidas aos cofres do Tesouro Nacional, atualizadas monetariamente desde a data de publicação deste acórdão até a dos efetivos recolhimentos, se forem pagas após o vencimento, na forma da legislação em vigor; 
9.6. aplicar à Sra. Romilda Guimarães Macarini (CPF XXX.089.181-XX) , diretora-geral do Cespe, à Sra. Crea Antonia de Almeida Faria (CPF XXX.298.571-XX) , diretora administrativa, ao Sr. Raimundo Cosmo de Lima Filho (CPF XXX.457.421-XX) , diretor administrativo, diretor executivo e vice-diretor-geral e de logística, e à Sra. Maria Osita Gomes Bezerra (CPF XXX.270.801-XX) , supervisora do núcleo de pessoal, individualmente, a multa prevista no art. 58, II, da Lei 8.443/1992 c/c o art. 268, II, do Regimento Interno, nos valores de R$ 40.000,00 (quarenta mil reais) , R$ 10.000,00 (dez mil reais) , R$ 5.000,00 (cinco mil reais) e R$ 3.000,00 (três mil reais) , fixando-lhes o prazo de 15 (quinze) dias, a contar do recebimento das notificações, para comprovarem, perante o Tribunal (art. 214, III, 'a', do Regimento Interno) , o recolhimento das dívidas aos cofres do Tesouro Nacional, atualizadas monetariamente desde a data deste acórdão até a dos efetivos recolhimentos, se forem pagas após o vencimento, na forma da legislação em vigor; 
9.7. com fulcro no art. 60 da Lei 8.443/1992 c/c o art. 270 do RITCU, inabilitar a Sra. Romilda Guimarães Macarini (CPF XXX.089.181-XX) pelo prazo de oito anos para o exercício de cargo em comissão ou função de confiança no âmbito da administração pública federal; 
9.8. autorizar o desconto das dívidas na remuneração dos servidores ativos da Fundação Universidade de Brasília (FUB) , observado o disposto no art. 46 da Lei 8.112/1990; 
9.9. autorizar, desde logo, nos termos do art. 28, inciso II, da Lei 8.443/1992, a cobrança judicial das, dívidas caso não atendidas as notificações; 
9.10. autorizar, desde logo, caso solicitado e o processo não tenha sido remetido para cobrança judicial, o pagamento das dívidas em até 36 (trinta e seis) parcelas mensais e consecutivas, nos termos do art. 26 da Lei 8.443/1992, c/c o art. 217 do Regimento Interno/TCU, fixando-se o vencimento da primeira parcela em 15 (quinze) dias, a contar do recebimento da notificação, e o das demais a cada 30 (trinta) dias, devendo incidir sobre cada valor mensal os correspondentes acréscimos legais, na forma prevista na legislação em vigor, sem prejuízo de alertar os responsáveis de que a falta de comprovação do recolhimento de qualquer parcela implicará o vencimento antecipado do saldo devedor; 
9.11. encaminhar cópia do presente acórdão, bem como do relatório e do voto que o fundamentam, à Universidade de Brasília, (art. 198, parágrafo único do RI/TCU) e ao Procurador- Chefe da Procuradoria da República no Distrito Federal, nos termos do § 3º do art. 16 da Lei 8.443/1992, c/c o § 7º do art. 209 do Regimento Interno do TCU, para adoção das medidas que entender cabíveis. 
	Acórdão 2.091/2019-TCU-Plenário (peça 136) 
VISTOS, relatados e discutidos estes autos que tratam, nesta fase processual, de recursos de reconsideração em face do Acórdão 1799/2016-TCU-Plenário, da relatoria do Ministro Vital do Rêgo, 
ACORDAM os Ministros do Tribunal de Contas da União, em sessão do Plenário, ante as  razões expostas pelo Relator, em: 
9.1. conhecer dos recursos de reconsideração interpostos pelos Srs. Edeijavá Rodrigues Lira e Maria Heldaiva Bezerra Pinheiro, funcionários da Fundação Universitária de Brasília (Fubra) , e pelas Sras. Crea Antônia de Almeida Faria, Maria Osita Gomes Bezerra e Romilda Guimarães Macarini, funcionárias do Centro de Promoção e Seleção de Eventos, da Fundação Universidade de Brasília (Cespe/UnB) , com fundamento no art. 285 do Regimento Interno; 
9.2 dar provimento parcial ao recurso interposto por Romilda Guimarães Macarini; 
9.3 negar provimento aos recursos interpostos por Crea Antônia de Almeida Faria, Edeijavá Rodrigues Lira, Maria Heldaiva Bezerra Pinheiro e Maria Osita Gomes Bezerra; 
9.4 reformar o Acórdão 1799/2016-TCU-Plenário, alterando o item 9.6 para que passe a apresentar a seguinte redação:
"9.6. aplicar individualmente, a multa prevista no art. 58, II, da Lei 8.443/1992 c/c o art. 268, II, do Regimento Interno para: 
	Responsável 
	Valor da multa 

	a Sra. Romilda Guimarães Macarini (CPF XXX.089.181-XX) , diretora-geral do Cespe 
	R$ 38.000,00 (trinta e oito mil reais) 

	a Sra. Crea Antonia de Almeida Faria (CPF XXX.298.571-XX) , diretora administrativa 
	R$ 10.000,00 (dez 	mil 
reais) 

	o Sr. Raimundo Cosmo de Lima Filho (CPF XXX.457.421-XX) , diretor administrativo, diretor executivo e vice-diretor-geral e de logística 
	R$ 5.000,00 (cinco 	mil 
reais) 

	a Sra. Maria Osita Gomes Bezerra (CPF XXX.270.801-XX) , supervisora do núcleo de pessoal 
	R$ 3.000,00 (três mil reais) 

fixando-lhes o prazo de 15 (quinze) dias, a contar do recebimento das notificações, para comprovarem, perante o Tribunal (art. 214, III, 'a', do Regimento Interno) , o recolhimento das dívidas aos cofres do Tesouro Nacional, atualizadas monetariamente desde a data deste acórdão até a dos efetivos recolhimentos, se forem pagas após o vencimento, na forma da legislação em vigor;" 
9.5 dar ciência da presente deliberação aos recorrentes; 
9.6 remeter cópia deste acórdão, bem como do Relatório e do Voto que o fundamentam, à Procuradoria da República no Distrito Federal e à Procuradora da República Eliana Pires Rocha.
HISTÓRICO
1.3.	 Cuida-se de tomada de contas especial (TCE) instaurada em cumprimento ao Acórdão 4797/2010-TCU-Segunda Câmara, por meio do qual este Tribunal determinou a conversão dos autos da representação TC Processo 020.159/2006-0, formulada pela então Controladoria-Geral da União (CGU) . Foram identificadas irregularidades em pagamentos com recursos federais realizados por gestores Cespe/Unb.
1.4.	Após as citações e audiências realizadas pela Secex/Educação, com os encaminhamentos propostos pela unidade técnica (peça 35) , e com as ponderações feitas pelo Ministério Público junto ao TCU (peça 39) , o Tribunal julgou as contas irregulares dos responsáveis em face de:
	a) pagamentos irregulares, a título de verbas salariais, em favor do Sr. Edeijavá Rodrigues Lira e da Sra. Maria Heldaiva Bezerra Pinheiro, Diretor-Presidente e Diretora, respectivamente, da Fundação Universitária de Brasília (Fubra) , autorizados pela Sra. Romilda Guimarães Macarini, diretora-geral do Cespe/Unb, no período de 2001 a 2005, a título de serviços de consultoria técnica ou concursos públicos sem a devida comprovação, conforme descrição detalhada à peça 1, p. 33-35, os quais ensejaram a imputação de débito e multa do art. 57 da Lei 8.443/1992 (vide itens 9.4 e 9.5 do decisum) e a inabilitação da Sra. Romilda Guimarães Macarini, nos termos do item 9.8 do decisum; e
	b) diversas irregularidades afetas à gestão financeira e administrativa, cometidas pelas Sras. Romilda Guimarães Macarini, diretora-geral do Cespe/UnB, Crea Antônia de Almeida Faria, diretora administrativa do Cespe/Unb, e Maria Osita Gomes Bezerra, supervisora do núcleo de pessoal do Cespe/Unb, pelo Sr. Raimundo Cosmo de Lima Filho, diretor administrativo, diretor executivo e vice-diretor-geral e de logística, e pela Sra. Maria Osita Gomes Bezerra, supervisora do núcleo de pessoal, as quais ensejaram a aplicação da multa do art. 58, II, da Lei 8.443/1992 (vide item 9.6 do decisum) .
1.5.	Prolatado o Acórdão 1799/2016-TCU-Plenário (peça 73) , foram opostos embargos de declaração pelos responsáveis, os quais foram conhecidos e rejeitados, por meio do Acórdão 2740/2016-TCU-Plenário (peça 111) .
1.6.	Da decisão, foram interpostos recursos de reconsideração, dando-se provimento parcial ao recurso da Sra. Romilda Guimarães Macarini, com redução da multa a ela imputada, por meio do Acórdão 2091/2019-TCU-Plenário (pela 136) , e negando-se provimento aos demais recursos. 
1.7.	Nesta oportunidade, examinam-se embargos de declaração opostos por Crea Antônia de Almeida Faria, Edeijavá Rodrigues Lira, Maria Heldaiva Bezerra Pinheiro, Romilda Guimarães Macarini e Maria Osita Gomes Bezerra (peças 157 e 160-161) opostos do último acórdão prolatado.
EXAME DE ADMISSIBILIDADE	
1.7.	Reitera-se os exames preliminares de admissibilidade (peças 164-166) , ratificados pelo Exmo. Ministro Raimundo Carreiro (peça 167) , que conheceu dos embargos opostos, suspendendo-se os efeitos dos itens 9.2, 9.3 e 9.4 do Acórdão 2091/2019-TCU-Plenário (peça 136) . 
EXAME DE MÉRITO
2.	Delimitação
2.1.	Constitui objeto dos presentes embargos de declaração definir  
	Em relação à Sra. Crea Antônia de Almeida Faria:
	a) se a decisão embargada incorreu em omissão ao não apreciar argumentos deduzidos no recurso e o pedido de redução de multa feito pela embargante; 
Em relação à Sra. Romilda Guimarães Macarini, Edeijavá Rodrigues Lira, Sra. Maria Heldaiva Bezerra Pinheiro e Sra.  Maria Osita Gomes Bezerra:
b) se houve omissão na análise do recurso de reconsideração, ao não apreciar a contradição existente na decisão originalmente recorrida, quanto à impossibilidade de se reconhecer que os serviços não foram realizados pela Sra. Maria Heldaiva e o Sr. Edeijavá Rodrigues;
c) se houve omissão na análise dos recursos de reconsideração, em especial se os pagamentos feitos ao Sr. Edeijavá Rodrigues Lira e à Sra. Maria Hedalva Bezerra Pinheiro, autorizados pela Sra. Romilda Guimarães Macarini, foram legítimos e legais e se os serviços prestados extraordinariamente pela Sra. Romilda Guimarães eram devidos e aderentes à legislação de regência. 
3.	Da omissão concernente à não apreciação do pedido de redução de multa imputada à Sra. Crea Antônia de Almeida Faria  (peça 157) 
3.1.	A embargante argumenta que o acórdão embargado não analisou o pedido de redução de multa feito pela interessada quando da interposição de seu recurso de reconsideração. Afirma que, ainda que fosse cabível qualquer tipo de penalidade, o valor exorbitante da multa não se justificaria, considerando que a peticionante é pessoa aposentada, de parcos recursos (p. 2-3) .  
3.2.	Assevera que todos os seus atos se deram em obediência a orientações superiores e submetidos ao Departamento Jurídico do Cespe, circunstância também não analisada pelo acórdão embargado. Afirma que em nenhum momento o acórdão faz referência à quantificação da penalidade de multa aplicada, o que demonstraria o gritante vício de omissão (p. 3) .
3.2.	Aponta julgados deste TCU, no sentido da utilização do princípio da proporcionalidade para redução de multas aplicadas, brocardo esse que se aplicaria ao caso sob análise, uma vez ausente qualquer dano ao erário oriundo dos atos da embargante (p. 3-4) .
3.3.	Afirma que deveria ter sido considerado como excludente de sua responsabilidade o fato de o Cespe estar vinculado ao Gabinete da Reitoria, tendo suas atividades supervisionadas e coordenadas pelo decano de Administração de Finanças (Ato da Reitoria n° 2298/97) , e sendo o referido Centro o maior captador de recursos da FUB, atendia pedidos de despesas diretamente do Decanato de Administração e Finanças e da Reitoria da UnB, e ainda repassava para a conta bancária geral da FUB valores nas casas de milhões por ano (p. 4) .
3.4.	Afirma ser o acórdão omisso, pois não apontou qualquer conduta irregular da embargante, que atuou sempre sob orientação de seus superiores, e apesar do aresto ter reconhecido esse fato, deixou de trazer os fundamentos para sua rejeição, em violação do art. 93, IX, da Constituição da República (p. 5) .
3.5.	Argumenta que a presente TCE foi instaurada para apuração de pretensas irregularidades praticadas no período de 2001 a 2005, porém a Peticionária somente foi nomeada para exercer a função de Diretora Administrativa do Cespe, pelo Magnífico Reitor da Universidade de Brasília, em 2/12/2002, cargo que ocupou até 14/11/2005. Logo, no período de 2001 e 2002, a mesma não exerceu qualquer cargo ou função de confiança com poderes de mando, conforme se infere nos autos Ato da Reitoria n. 1947-A/2002 (p. 5) .
3.6.	Argumenta que os Diretores que exerceram funções nesse período foram os Srs. Raimundo Cosmo de Lima Filho e Roger Werkhauser Escalante, conforme documento que teria sido juntado aos autos e não apreciado, não tendo a informação oriunda do site "Escavador" qualquer valia, visto que não se trata de fonte oficial (p. 5-6) .
3.7.	Afirma ter sido desrespeitado o devido processo legal ao ter a CGU se utilizado de relatório de outro órgão, a Junta Fiscal da Delegacia da Receita Previdenciária do Distrito Federal, em ofensa ao referido princípio do devido processo legal, não satisfeito pela simples possibilidade de apresentação de documentos e evidências (p. 6) .
3.8.	Defende a tese da anulação do acórdão embargado, por violação ao devido processo legal, com base no art. 53, da Lei 9.784/1999 e art. 114 da Lei 8.112/1990 (p. 7) .
3.9.	Assere ainda que o acórdão deixou de apreciar os pareceres colacionados nas razões recursais, os quais indicam que todos os pagamentos foram efetuados via Siafi e dentro das normas regulamentadoras da reitoria, assim como nas contratações não teria havido qualquer irregularidade, visto que tal atribuição não competia à embargante, conforme ressaltado nas razões de reconsideração (peça 106, p. 23-24) , situação que não foi devidamente analisada (p. 8) .
3.10.	Assevera que não pode a FUB pretender que qualquer pessoa, servidora ou não, lhe preste serviços nos fins de semana ou em horários destinados ao descanso, sem lhes pagar por essa dedicação extraordinária, conforme entendimento do próprio TCU, consumado na Decisão 473/1996, motivo pelo qual inexistiu qualquer dano ao erário ou ao Cespe (p. 9) .
3.11.	No que se refere aos pagamentos feitos ao IPAD, afirma que o acórdão não atentou para as razões do recurso de reconsideração (peça 106, p. 36-37) , pois foram devidamente faturados e com comprovantes de gastos. Também inexistiu qualquer irregularidade na utilização de suprimento de fundos, o que confirmaria o equívoco do acórdão embargado, carente de fundamentação e de análise do pedido de redução da multa aplicada, a qual se encontra em total desconformidade com os parâmetros legais e fora de proporcionalidade (p. 9-10) .  
Análise
3.12.	Inicialmente, encareça-se que os embargos de declaração se prestam, em regra, a expungir da decisão embargada eventuais vícios da omissão, contradição ou obscuridade. No caso sob exame, o embargante alega omissão na deliberação recorrida. Oportuno tecer breves considerações acerca do conceito de "omissão" para fins de análise de mérito. 
3.13.	Fredie Didier Jr. e Leonardo Carneiro da Cunha consideram omissa a decisão que não se manifestar: a) sobre um pedido; b) sobre argumentos relevantes lançados pelas partes; c) sobre questões de ordem pública, apreciáveis de ofício (Curso de Direito Processual Civil. 12ª edição, 3º Volume, 2014, Salvador; Juspodvm, p. 175-176) . 
3.14.	Admite-se, ainda, a atribuição de efeitos infringentes aos Declaratórios, desde que para correção de premissa equivocada ou erro de fato sobre os quais tenham se fundado o acórdão embargado, na superveniência de documentos com efeito sobre a decisão atacada ou ainda como resultado da eliminação da omissão, obscuridade ou contradição eventualmente identificadas (v.g. Acórdão 61/2015-TCU-Plenário, Min. Augusto Sherman, 1.121/2018-TCU-2ª Câmara, Min. Augusto Nardes, 2.369/2009-TCU-Plenário. Min. Benjamin Zymler, 8.975/2018-TCU-1ª Câmara, Min. Vital do Rêgo e 5.252/2018-TCU-1ª Câmara, Min. Bruno Dantas) . 
3.15.	Deduz-se do arrazoado trazido pela embargante a intenção, de modo geral, de rediscutir o mérito da decisão vergastada, para o que se passa a analisar os itens questionados. 
3.16.	Quanto ao pedido para redução do valor da multa imputada (R$ 10.000,00) , deduzido no recurso de reconsideração (peça 106, p. 40) , em razão da condição financeira da recorrente, importa esclarecer que a alegação de hipossuficiência financeira, por si só, e desacompanhada de documentos probatórios de tal condição, bem como a alegação de ausência de dano ao erário, não se mostram aptas a justificar eventual redução do valor da multa imputada com base no art. 58 da Lei Orgânica do TCU, conforme entendimento firmado nos Enunciados de jurisprudência sistematizada do TCU, a seguir transcritos:
"A alegação de inexistência de dano ao erário não justifica redução de valor de multa. A alegação de hipossuficiência financeira, desacompanhada de elementos probatórios de tal condição, não justifica redução de valor de multa". (Acórdão 2613/2010-TCU-Segunda Câmara, Min. Aroldo Cedraz) 
"A hipossuficiência econômica do responsável não é apta, por si só, a reduzir o valor da multa". (Acórdão 6045/2012-TCU-Primeira Câmara) 
"Não se admite a hipossuficiência do agente sancionado como motivo para reduzir o valor da multa aplicada, por falta de amparo legal". (Acórdão 3270/2012-TCU-Plenário, Min. Ana Arraes) 
"A alegação de hipossuficiência não é apta a reduzir o valor da multa aplicada". (Acórdão 655/2008-TCU-Plenário, Min. Benjamin Zymler) 
3.17.	Importa acrescentar ainda, quanto à alegada ausência de proporcionalidade na aplicação da multa, que não caracteriza omissão a falta de indicação dos critérios utilizados para estipular o montante da penalidade, visto que a dosimetria da sanção, no âmbito da Corte de Contas, é orientada por juízo discricionário de valor sobre a gravidade das irregularidades colacionadas no processo, obedecidos os limites estabelecidos legal e regimentalmente. Nesse sentido, os seguintes Enunciados:
"Não configura omissão apta ao provimento de embargos de declaração a ausência de indicação do critério utilizado para estipular o montante da multa, uma vez que a dosimetria da sanção é orientada por juízo discricionário de valor acerca da gravidade das irregularidades verificadas no caso concreto, tendo como limites apenas aqueles fixados legal e regimentalmente" (arts. 57 e 58 da Lei 8.443/92 e art. 268, incisos I a VIII, do Regimento Interno do TCU) (Acórdão 2037/2016-TCU-Segunda Câmara, Min. Ana Arraes) 
"Não configura omissão apta ao acolhimento de embargos de declaração a ausência de indicação do critério utilizado para estipular o montante da multa, uma vez que, no âmbito do TCU, a dosimetria da pena tem como balizadores o nível de gravidade dos ilícitos apurados, com a valoração das circunstâncias fáticas e jurídicas envolvidas, e a isonomia de tratamento com casos análogos. O Tribunal não realiza dosimetria objetiva da multa, comum à aplicação de normas do Direito Penal, e não há um rol de agravantes e atenuantes legalmente reconhecido". (Acórdão 1308/2019-TCU-Segunda Câmara, Min. Marcos Bemquerer e Acórdão 174/2018-TCU-Plenário, Min. Augusto Nardes) 
3.18.	No caso da Sra. Créa Antônia de Almeida Faria, o valor da multa aplicada (R$ 10.000,00) encontra-se dentro dos limites da Portaria-TCU nº 4, de 13/1/2016, que fixou em R$ 54.820,84 para o exercício de 2016, o valor máximo da multa a que se refere o art. 58, caput, da Lei nº 8.443, de 16 de julho de 1992. Suprida, desse modo, a omissão parcial presente nos fundamentos do acórdão embargado. 
3.19.	A par disso, o valor da referida multa só poderia ser objetivamente reduzido/eliminado caso a recorrente trouxesse elementos que afastassem total ou parcialmente as irregularidades consignadas no acórdão originalmente recorrido, o que não ocorreu em sede de recurso de reconsideração, tampouco nestes embargos, no que pertine à rediscussão de questões de mérito, conforme visto a seguir.	
3.20.	Quanto à alegação de excludente de responsabilidade pelo fato de o Cespe estar vinculado ao Gabinete da Reitoria, com as atividades da embargante supervisionadas e coordenadas pelo decano de Administração de Finanças, esse fato, por si só, não afasta a responsabilidade da Sra. Créa, conforme assentado nos arestos precedentes, visto que as condutas consideradas irregulares não se fundamentaram nas normas invocadas pela então Diretora Administrativa, e nem no descumprimento de orientações da Reitoria, mas na simples inobservância de comezinhos deveres de obediência à Lei 8.666/1993, quanto à contratação direta de André Fabiano Viviani Pinheiro; na ausência de documentos comprobatórios de despesas realizadas com cartão corporativo via suprimento de fundos; no pagamento de multas de trânsito de veículo particular, de contas telefônicas particulares, de ressarcimento de curso preparatório para concursos, sem a formalização de processos administrativos que justificassem essas despesas.
3.21.	Descabe apontar omissão quanto à análise da contratação de André Fabiano Viviani Pinheiro, visto que a embargante teve oportunidade de apresentar a documentação comprobatória de suas razões (contratação pelas áreas competentes e correção dos valores pagos) ainda na fase de alegações de defesa e não o fez (peça 75, p. 15, item 123 e p. 25, p. 211) , bem como não o fez também na fase recursal (peça 138, p. 10-12) . 
3.22.	Da mesma forma, a embargante não foi chamada aos autos pela ilegal utilização do sistema de suprimento de fundos, mas pela ausência de documentos comprobatórios das despesas, no valor R$ 43.210,00, fato esse que sequer ensejou débito à embargante (peça 137, p. 1-2) , não havendo omissão igualmente nesse ponto.  
3.23.	Quanto aos valores pagos ao IPAD, suas razões e alegações recursais foram igualmente analisadas, ao que se reforça que a penalização da embargante não ensejou a devolução de valores pagos em razão de ausência de comprovantes de pagamento ou não prestação de serviços/fornecimento de bens, mas sim devido à ausência de justificativa para contratação do Instituto como intermediário para contratações feitas pelo Cespe, com pagamentos desnecessários a título de taxa de intermediação, o que resultou na responsabilização da embargante, fundamentada em solicitações emitidas por esta (Sra. Créa Antônia) , na qualidade de Gerente Financeira-Contábil do Cespe, conforme se depreende da instrução inicial da 6ª Secex (peça 1, p. 39-40) :
238. De fato, os valores envolvidos na relação Cespe x Ipad chamam a atenção por sua magnitude e por evidenciarem o quanto o Cespe beneficiou indevidamente esse instituto para que este executasse contratações diretas em seu nome. Para efetuar compras e/ou contratar serviços o Cespe subcontratava o Ipad, o qual procedia às contratações sem procedimento licitatório e cobrava taxa de administração a título de remuneração (entre 0,1% e 5% sobre o valor dos serviços, a serem executados, no contrato celebrado em janeiro/1999, f. 65, Anexo 10; 8% no contrato celebrado em agosto/1998, f. 84, Anexo 10) . A subcontratação, em caso de contratação direta, é indevida pois configura burla ao dever de licitar. Além disso, apesar de os valores despendidos ao instituto, a título de taxa de administração pela intermediação dos serviços, não poderem ser considerados débitos, uma vez que os trabalhos foram efetivamente por ele executados, houve ônus injustificado ao erário.
239. A opção pela intermediação onerosa afrontou o princípio da economicidade, o qual, apesar de não estar formalmente entre aquele§ constitucionalmente previstos no art. 37, caput, da CF/88, impõe-se como essencial à boa e regular gestão dos recursos e bens públicos e integra-se diretamente com o princípio da eficiência. Nesse contexto, consoante Maria Sylvia Zanella Di Pietro, o controle da economicidade, assim corno o da legitimidade, envolve "verificar se o órgão procedeu, na aplicação da despesa pública, de modo mais econômico, atendendo, por exemplo, a uma adequada relação custo-benefício". Por fim, a existência desse princípio na gestão pública autoriza o TCU a examinar as decisões administrativas que permitiram gastos com dinheiro do erário, a fim de fiscalizar a conduta do gestor e evitar a execução de despesas antieconômicas. 
240. Além da senhora Romilda Guimarães Macarini, como ex-Diretora-Geral do Cespe, a documentação apreendida pela SFC mostra que as solicitações para as contratações a serem promovidas pelo Ipad e as ordens de serviço, para quaisquer contratações a serem feitas no acordo entre o lpad e o Cespe, eram emitidas por Créa Antônia de Almeida Faria, na qualidade de Gerente Contábil-Financeira daquele Centro.
3.24.	Compulsando-se os autos do TC Processo 018.663/2003-8, vol. 3, fls. 604-615, decorrente de representação da 3ª Secex, verifica-se que o Contrato nº 1/2002, firmado entre a DPRF e a FUB/Cespe, bem como o parecer da Consultoria Jurídica, vol. Principal, fls. 1788-1804, cujo objetivo era a execução da primeira etapa do concurso público para contratação de Policiais Rodoviários Federais, não previam em nenhum momento a subcontratação da Fubra e do Ipad para aquisição de bens e serviços, sem o correspondente processo licitatório. A alegação da então recorrente (peça 106, p. 38) de que o contrato firmado entre a Fub e o Ipad foi precedido de parecer favorável da Procuradoria Jurídica da Unb também não veio acompanhada da documentação correspondente. Por esses motivos, ausente qualquer omissão na análise da irregularidade. 
3.25.	Novamente, no que diz respeito ao período de exercício da função de Diretora Administrativa do Cespe, alegadamente exercido no período de 2/12/2002 a 14/11/2005, a embargante não traz qualquer evidência concreta do fato, nem o citado Ato da Reitoria n. 1947-A/2002 ou a nomeação/destituição publicada no Diário Oficial da União. O documento à peça 15, p. 42, trazido pela recorrente em sede de razões de justificativa, não traz qualquer assinatura, timbre ou comprovação de origem, sendo inservível como meio de prova. A alegação de que as informações constantes do currículo "Lattes" do Sr. Roger Werkhauser Escalante não são oficiais não procedem, visto que foi a ausência de documento oficial comprobatório que motivou a rejeição das alegações da embargante, sendo que informações outras colhidas de fontes alternativas apenas corroboram as conclusões do Tribunal. 
3.26.	Por fim, quanto à alegação de prejuízo ao devido processo, igual sorte não socorre à embargante, visto que o Relatório de Ação de Controle nº 00190.006942/2005, produzido pela Controladoria-Geral da União, não se baseou exclusivamente no relatório produzido pela Delegacia da Receita Previdenciária do DF, mas em elementos colimados durante os trabalhos da própria auditoria realizada pela CGU, tendo sido franqueadas todas as oportunidades aos auditados para sua manifestação no processo. 
3.27.	Ademais, é perfeitamente lícita a utilização de elementos de prova de outros órgãos de investigação administrativa e de controle, por parte do Controle Interno e do Tribunal de Contas da União, conforme já assentado pelo Supremo Tribunal Federal e pelo colendo Superior Tribunal de Justiça (INQ 2424-RJ e 2575-SP (STF) e AgRg 536-BA, MS 10874-DF, 11965-DF e 12536-DF e RMS 16429-SC e 20066-GO (STJ) , desde que observados o contraditório e a ampla defesa, por este Tribunal, conforme Enunciados retirados da jurisprudência selecionada do TCU: 
Admite-se a utilização em processo administrativo de prova emprestada de processo penal. (Acórdão 216/2013-TCU-Plenário, relator Ministro José Múcio Monteiro) 
No âmbito dos processos de sua competência, o TCU admite a utilização de prova emprestada de processo judicial e de trabalhos realizados por outros órgãos de controle. (Acórdão 3218/2018-TCU-Plenário, relator Ministro José Múcio Monteiro) 
É válida a utilização, no âmbito do TCU, de informações obtidas mediante interceptações telefônicas constante de inquéritos e ações penais como prova emprestada, desde que se observem os seguintes requisitos: a interceptação telefônica tenha ocorrido por meio de autorização judicial; o juízo competente autorize o compartilhamento da prova com o processo administrativo; e os princípios do contraditório e da ampla defesa acerca dos elementos trazidos do empréstimo sejam observados. (Acórdão 1896/2017-TCU-Plenário, relator Ministro Bruno Dantas) "
3.28.	Como já referido em sede recursal (peça 137, p. 1-2) , o devido processo legal e seus consectários da ampla defesa e do contraditório são satisfeitos, no âmbito da tomada de contas especial, com a citação ou audiência pelo TCU, conforme jurisprudência desta Corte e do STF, e com a oportunidade para manifestação dos responsáveis, o que foi plenamente observado neste processo.
3.29.	Diante do exposto, propõe-se conhecer dos embargos de declaração da Sra. Créa Antônia de Almeida Faria para, no mérito, dar-lhes provimento parcial a fim de suprir a omissão adrede referida, mantendo-se os exatos termos dos acórdãos embargados.  
4.	Da omissão na análise do recurso de reconsideração da Sra. Romilda Guimarães Macarini, Sr. Edeijavá Rodrigues Lira, Sra. Maria Heldaiva Bezerra Pinheiro e Sra. Maria Osita Gomes Bezerra, especialmente ao não apreciar a contradição existente na decisão originalmente recorrida, quanto à impossibilidade de se reconhecer que os serviços não foram realizados  (peças 160-161) 
4.1.	Os embargantes alegam que o Ministro relator do acórdão recorrido olvidou-se de enfrentar todos os argumentos deduzidos anteriormente em seus recursos de reconsideração. Afirmam merecer o mesmo tratamento dado a outros três responsáveis, que tiveram afastada sua responsabilidade, sem julgamento de mérito de suas contas, principalmente em face do reconhecimento, pelo próprio Acórdão embargado, da impossibilidade de se afirmar que os serviços não foram integralmente prestados (peça 160, p. 22-24) .
4.2.	  Afirma não ter sido prestigiado o princípio constitucional da isonomia, visto que a condenação dos embargantes se deu por critérios contraditórios para isentar os demais responsáveis (peça 160, p. 24-25) .
4.3.	Asseveram que caso não sanada a omissão, apontam obscuridade, visto que o Eminente Ministro Relator não teria deixado claro em que sentido se convenceu para decidir de forma diferente em relação aos responsáveis (peça 160, p. 25) .
4.4.	Destarte, os embargantes passam a questionar cada um dos itens de mérito das decisões embargadas, repetindo, ipsis litteris, os termos das alegações de defesa trazidas à peça 4, p. 34-53 e peça 5, p. 1-23, quanto aos valores mensais recebidos por Edeijavá Rodrigues Lira e Maria Heldaiva Bezerra Pinheiro durante os exercícios de 2002 a 2005, e quanto aos cargos de direção que Edeijavá Rodrigues Lira e Maria Heldaiva Bezerra Pinheiro exerciam na Fubra (peça 160, p. 26-65) .
4.5.	No que se refere ao recebimento indevido de pagamentos nos anos de 2001, 2002, 2004 e 2005, por parte Sra. Romilda Guimarães Macarini, à contratação de parentes próximos da Sra. Romilda e de outros dirigentes, aos contratos de prestação de serviços e autorização de participação de servidor em atividades de extensão sem observância dos procedimentos de controle, bem como acerca da omissão da Sra. Romilda Guimarães Macarini no exercício das atribuições inerentes ao seu cargo gerencial, os embargantes reproduzem, ipsis litteris, as razões de justificativa constantes das peças 6, p. 8-52 e peça 7, p. 1-34 (peça 160, p. 65-89 e peça 161, p. 1-65) . 
Análise
4.6.	Nesta parte, os embargantes limitam-se a reproduzir os argumentos deduzidos em razões de justificativa, e repetidos em sede de recursos de reconsideração, sem juntar quaisquer novos elementos que justifiquem a eventual modificação do julgado. 
4.7.	Reitera-se que os embargos de declaração não se prestam a rediscutir questões de mérito decididas pelo Tribunal, ou mesmo discutir novas teses jurídicas e que observaram estritamente o princípio do devido processo. Nesse sentido, os Acórdão 2703/2009-TCU-Primeira Câmara, Min. Augusto Nardes, 291/2015-TCU-Plenário, Min. Walton Alencar Rodrigues, 632/2015-TCU-Plenário, Min. Ana Arraes, 2.062/2015-TCU-Plenário, Min. José Múcio Monteiro. 
4.8.	No caso vertente, os embargantes sequer suscitam qualquer divergência, obscuridade ou omissão, ou trazem qualquer elemento novo aos autos. A única alegação de omissão diz respeito à alegação de que o Ministro Relator a quo se olvidou de enfrentar todos os argumentos deduzidos anteriormente em seus recursos de reconsideração, e de não ter sido prestigiado o princípio constitucional da isonomia, visto que a Sra. Romilda teve suas razões acolhidas em relação aos serviços prestados ao Cespe, e o mesmo tratamento não foi dado ao Sr. Edeijavá Rodrigues Lira e à Sra. Maria Heldaiva Bezerra Pinheiro.
4.9.	Não obstante essa questão ter sido devidamente enfrentada nos autos, por dever de deferência aos embargantes, reforça-se que o Relatório de Ação de Controle da CGU e as conclusões do Processo Administrativo Disciplinar constantes do processo de representação TC Processo 020.159/2006-0, que deu origem a esta TCE, trazem os elementos primários que justificaram o tratamento diferenciado dado aos responsáveis, devidamente submetidos aos crivos do contraditório e da ampla defesa.
4.10.	Nesse sentido, Edeijavá Rodrigues Lira (Diretor Presidente da Fubra) e Maria Heldaiva Bezerra Pinheiro (Diretora Administrativa e Financeira daquela Fundação) figuraram como beneficiários de pagamentos do Cespe, conforme disco rígido datado de 27/9/2002, tendo recebido do Cespe os valores de R$ 277.125,08 e R$ 151.665,30, respectivamente, no período de janeiro/1996 a junho/2004 e de R$ 234.968,05 e R$ 182.552,45, respectivamente, no período de 1/1/2001 a 22/11/2005 (peça 1, p. 31-33, TC Processo 020.159/2006-0) .
4.11.	Foi ainda extraído de disco rígido do Cespe Laudo n° 3157/05-INC/DITEC/DPF, de 07/12/2005 (LAUDO DE EXAME EM MÍDIA DE ARMAZENAMENTO COMPUTACIONAL) , arquivo (Assessoramento à FUBRA.xls) , datado de 27/09/2002, que relaciona os servidores Edeijavá Rodrigues Lira e Maria Heldaiva Bezerra Pinheiro da FUB que vinham sendo assalariados pelo CESPE para assessorarem à FUBRA. Tais servidores, além de exercerem cargos inacumuláveis, figuram como Dirigentes daquela Fundação de Apoio, demonstrando o controle exercido pelos Gestores do CESPE sobre a Entidade, no valor de R$ 71.025,41 (peça 3, p, 14, TC Processo 020.159/2006-0) .
4.12.	Cabia aos embargantes, que exerciam concomitante cargo de direção na Fubra, demonstrarem que os valores recebidos pelo Cespe se referiam a serviços específicos em concursos públicos, o que lhes foi reiteradamente solicitado nestes autos, ao que os defendentes sempre respondiam, em notas de rodapé, não possuir acesso aos referidos documentos, tanto em razões de justificativa, à peça 4, p. 47, em recurso de reconsideração, à peça 117, p. 33, e agora nos declaratórios, à peça 160, p. 38, sem trazer qualquer evidência da tentativa de buscá-los, seja por via administrativa, seja pela via judicial.  Nesse sentido, vale reproduzir os termos do relatório do acórdão que julgou os recursos e respectivo voto:
Relatório: 4.18. Quanto ao pedido para que o TCU promova diligências no sentido de localizar publicações na imprensa oficial e jornais de circulação, trata-se de ônus do jurisdicionado, vez que que as normas que regulam o processo de controle externo não concedem ao responsável o poder de compelir o TCU a produzir provas, como a colheita de depoimentos ou realização de perícias e diligências. É nesse sentido a jurisprudência desta Corte de Contas, conforme se depreende das ementas de jurisprudência selecionada abaixo transcritas:
 (...) 
4.19. Assim, o fato de este Tribunal não ter requerido formalmente ao Cespe os ditos documentos comprobatórios dos serviços que teriam sido prestados não gerou quaisquer prejuízos às partes, nos termos das ementas de decisões do Supremo Tribunal Federal - STF abaixo transcritas:
 (...) 
4.21. Ora, o que se constatou, no caso em apreço, foram pagamentos recebidos pelos recorrentes em determinados períodos entre 2001 e 2005, a título de prestação de serviços de concursos públicos e vestibulares, sem a devida comprovação, indicando remuneração adicional por atribuições e incumbências regulares dos responsáveis no próprio Cespe (peça 138, p. 19-20) .
Voto: 7.1.2 A decisão decorreu do devido processo legal, de acordo com as normas aplicáveis. Além disso, nesta fase externa da análise, a defesa foi franqueada plenamente aos responsáveis. Agora, em sede de recurso, a recorrente não traz nem indica os documentos a que atribui o efeito de facilitar a descrição transparente dos pagamentos e a destinação que lhes foram dadas. Demais, o fato de o Cespe ser vinculado ao Gabinete do Reitor e ter suas atividades coordenadas e supervisionadas pelo Decano de Administração de Finanças não afasta a responsabilidade da recorrente (peça 137, p. 1-2) .
4.13.	No mais, a Sra. Romilda teve acolhidos pelo acórdão embargado os argumentos relativos à "contratação de parentes para a prestação de serviços ao Cespe, indicando possível beneficiamento de terceiros, em razão da ausência de comprovação de que tais pessoas teriam concorrido em igualdade de condições com os demais interessados", conforme Relatório do acórdão recorrido (peça 75, p. 12-13) , até porque a Súmula Vinculante 13, que versa sobre o nepotismo, foi editada somente no ano de 2008. 
4.14.	A situação dos senhores Edeijavá Rodrigues Lira e Maria Heldaiva Bezerra Pinheiro também difere do caso da Sra. Romilda, porque o processo administrativos disciplinar desta  consignou que não havia como se afirmar que a então indiciada não prestou os serviços para os quais foi remunerada (peça 234, p. 41, TC TC Processo 020.159/2006-0) . Além disso, a instrução técnica inicial da 6ª Secex deste Tribunal, identificou no SIAFI que a ex-dirigente do Cespe recebeu por serviços diversos, relacionados à prestação de serviços ao Centro em concursos, bem como indicou que o controle interno não evidenciou a não prestação dos serviços, além da Comissão do PAD, que concluiu também não haver como afirmar que os serviços não foram realizados, razão pela qual não se cogitou de débito, à época (peça 1, p. 6-7) :
29. A SFC não discriminou, nem apontou, quais foram os trabalhos extraordinários executados pela ex-Diretora, a fim de evidenciar que eram realmente intrínsecos ao cargo de Diretor-Geral e incompatíveis com a função de DAS-4. A comissão do PAD também não aprofundou o assunto, pois limitou-se a reproduzir as conclusões da SFC. No tópico a seguir, a comissão do PAD afirma que a prestação extra de serviços por parte dós dirigentes do Centro estava amparada pela Resolução da FUB nº 001/98 e que eles exerceram as atividades eventuais em horários extraordinários, apesar de não haver quaisquer controles por parte da FUR de possível sobreposição de atribuições.
30. Consultado o Siafi, observa-se que a dirigente recebeu por serviços diversos, a exemplo de: consultorias técnicas; avaliação de títulos; elaboração de estrutura de custos, contratos, editais e comunicados de concurso; trabalhos de divulgação de concurso; aplicação de provas objetivas; pré-inscrição, serviços gráficos, contratação e treinamento de pessoal para concurso; assessoria ao Cespe em concurso; elaboração, revisão, diagramação, impressão e empacotamento de provas.
31. Nesse conjunto, apenas os trabalhos extras prestados, por exemplo, na aplicação de provas objetivas e na avaliação de títulos, podem ser entendidos como não inerentes ao cargo da gestora. A elaboração de estrutura de custos, dos contratos e editais, a contratação e o treinamento de pessoal etc, porém, são atribuições ordinárias e próprias das atividades institucionais e finalísticas do Cespe. Ao assumir o cargo de direção geral do Centro, a gestora passou a ser remunerada justamente para coordenar esses serviços, de forma que sua execução a título de trabalho extraordinário era ilegal.
32. No período de 2001 a 2005, a ex-Diretora-Geral, recebeu os seguintes valores por serviços extraordinários prestados ao Cespe, conforme registros existentes no Siafi (fis. 84-6, Anexo 3) : (...) 
33. Se por um lado, por exercer função comissionada, a ex-Diretora-Geral estava sujeita ao regime de integral dedicação ao serviço, nos termos do art. § 1°, do art. 19, da Lei no 8.1 12/90, podendo ser convocada sempre que houvesse interesse da Administração e respeitados a duração máxima do  trabalho semanal de 40 horas e o limite máximo de 8 horas diárias, uma vez cumprida a jornada de trabalho fixada em razão das atribuições pertinentes ao respectivo cargo, os horários de serviços adicionais prestados pela senhora Romilda ao Cespe, a título de trabalhos extras nos projetos e eventos organizados, deveriam ser remunerados como horas extras. Apenas os trabalhos que se situavam fora das atribuições normais do seu cargo poderiam ser realizados e remunerados como o eram para os demais servidores que atuavam como prestadores eventuais ao Cespe. Entretanto, como o Controle Interno não evidenciou que não houve a prestação dos trabalhos e a Comissão do PAD também concluiu que não havia Como afirmar que não foram integralmente executados, não se cogita de possível débito, de modo a não caracterizar enriquecimento sem causa da Administração.
4.15.	Desse modo, o Tribunal entendeu necessários, para comprovação da realização dos serviços, que os Srs. Edeijavá Rodrigues Lira (Diretor Presidente da Fubra) e Maria Heldaiva Bezerra Pinheiro apresentassem os documentos que alegam existir, tais como ata de sala, ata de coordenação, mapas de viagem, controle interno de horas trabalhadas e outros (peça 4, p. 47) , sem os quais não há como afastar o débito a eles imputado. 
4.16.	As demais irregularidades consignadas nos autos foram rebatidas uma a uma pelo acórdão embargado, não havendo omissão, contradição ou obscuridade a ser sanada, nesse particular.
4.17.	Desse modo, propõe-se acolher os presentes embargos para, no mérito, dar-lhes provimento parcial, a fim de sanar a omissão analisadas nos itens 3.12 a 3.29 desta instrução, mantendo-se os exatos termos dos acórdãos embargados.
CONCLUSÃO
5.1.	Das análises anteriores, conclui-se:
	Em relação à Sra. Crea Antônia de Almeida Faria:
	a) eventual omissão da decisão embargada relativa à não apreciação do pedido de redução de multa feito pela embargante é sanada com a presente análise, sendo que os critérios utilizados para imputação da cominação estão dentro dos parâmetros legais aplicáveis; 
Em relação à Sra. Romilda Guimarães Macarini, Edeijavá Rodrigues Lira, Sra. Maria Heldaiva Bezerra Pinheiro e Sra.  Maria Osita Gomes Bezerra:
a) os embargos de declaração não se prestam a renovar a discussão de provas, teses jurídicas e outras questões de mérito já devidamente apreciadas nos autos;
b) não há omissão, obscuridade ou contradição a ser sanada. 
PROPOSTA DE ENCAMINHAMENTO
6.1.	Ante o exposto, submete-se à consideração superior a presente análise dos embargos de declaração opostos por Crea Antônia de Almeida Faria, Edeijavá Rodrigues Lira, Maria Heldaiva Bezerra Pinheiro e Romilda Guimarães Macarini contra o Acórdão 1799/2016-TCU-Plenário, propondo-se, com fundamento no 32, inciso II, e 34 da Lei 8.443/1992:
a)  	conhecer e, no mérito, acolher parcialmente os embargos da Sra. Crea Antônia de Almeida Faria, aclarando a deliberação embargada com a análise constante dos itens 3.12 a 3.29 desta instrução, mantendo-se os termos do acórdão embargado;
b) 	conhecer e, no mérito, rejeitar os demais embargos;
c)	dar ciência da deliberação que vier a ser prolatada aos responsáveis e interessados e à Procuradoria da República no Distrito Federal.
	É o relatório.

Guilherme Machado de Oliveira (OAB/DF 43.626); Breno Luiz M Braga de Figueiredo (OAB/DF 26.291); Paulo José Machado Corrêa (OAB/DF 14.515); e outros

Subprocurador-Geral Lucas Rocha Furtado.

EMBARGOS DE DECLARAÇÃO EM RECURSOS DE RECONSIDERAÇÃO. TOMADA DE CONTAS ESPECIAL. IRREGULARIDADES NA EXECUÇÃO FINANCEIRA DE ENTIDADE. CONTAS IRREGULARES. DÉBITO. MULTA. INABILITAÇÃO DE UM DOS RESPONSÁVEIS PARA O EXERCÍCIO DE CARGO EM COMISSÃO OU FUNÇÃO DE CONFIANÇA NO ÂMBITO DA ADMINISTRAÇÃO PÚBLICA. PROVIMENTO PARCIAL DO RECURSO DE RECONSIDERAÇÃO PARA DIMINUIR A MULTA DE UM DOS RESPONSÁVEIS. CONHECIMENTO. NÃO PROVIMENTO.

TOMADA DE CONTAS ESPECIAL (TCE)

Secretaria de Recursos (Serur).

Atuo por força do art. 287 do Regimento Interno.
Os presentes embargos de declaração opostos, em face do Acórdão nº  2.019-2ª Plenário, pelos Srs. Edeijavá Rodrigues Lira e Maria Heldaiva Bezerra Pinheiro, funcionários da Fundação Universitária de Brasília (Fubra) , e pelas Sras. Crea Antônia de Almeida Faria, Maria Osita Gomes Bezerra e Romilda Guimarães Macarini, funcionárias do Centro de Promoção e Seleção de Eventos, da Fundação Universidade de Brasília (Cespe/UnB) , podem ser conhecidos, por atenderem aos requisitos previstos no art. 34 da Lei n.º 8.443, de 1992. No mérito, nego-lhes provimento. Vejamos.
O acórdão recorrido conheceu, para dar provimento parcial aos recursos de reconsideração interportos por estes responsáveis contra o Acórdão n.º 1.799/2016Plenário, relator o Ministro Vital do Rêgo, que, por sua vez, julgou irregularidades na execução financeira do Cesp, em tomada de contas especial (TCE) . 
A TCE mencionada culminou, em relação aos embargantes, no julgamento pela irregularidade das contas do Sr. Edeijavá Rodrigues Lira, da Sra. Romilda Guimarães Macarini e da Sra. Maria Heldaiva Bezerra Pinheiro, os quais foram condenados ao pagamento de débito, em valores da ordem de, respectivamente, R$ 520 mil, R$ 780 mil e R$ 260 mil, e da multa referida no art. 57 da Lei n.º 8.443, de 1992, nos valores de, respectivamente, R$ 10.000,00, R$ 15.000,00 e R$ 5.000,00. Foi também aplicada a multa estabelecida no art. 58, II, da mesma lei, à Sra. Romilda Guimarães Macarini, Diretora-Geral, à Sra. Crea Antonia de Almeida Faria e à Sra Maria Osita Gomes Bezerra, nos valores de, respectivamente, R$ 40.000,00, R$ 10.000,00 e R$ 3.000,00. Por fim, a Sra. Romilda Guimarães Macarini foi inabilitada para o exercício de cargo em comissão ou função de confiança no âmbito da Administração Pública Federal pelo prazo de oito anos.
Os recursos de reconsideração mencionados foram conhecidos, sendo que apenas as pretensões da Sra. Romilda Guimarães Macarini foram parcialmente providas, tendo reduzida a multa do art. 58, II, da Lei nº  8.443, de 1992, para R$ 38.000,00. Os demais recursos não foram providos. 
Nesta fase, os responsáveis alegam omissões, contradições e obscuridades no acórdão.
A Secretaria de Recursos (Serur) propõe conhecer dos recursos, para que seja dado provimento parcial àquele interposto pela Sra. Crea e para que seja negado provimento àquele interposto pelos demais. Em sua análise, a unidade técnica detém-se mais ao mérito das questões levantadas que à ausência de omissões, contradições ou obscuridades. Pronuncia-se conforme se segue.
2.1. Em relação ao recurso interposto pela Sra. Crea, a unidade técnica aduz os argumentos que registro em suma.
2.1.1. As omissões tratadas pela unidade técnica são as que se seguem.
2.1.1.1. O argumento de que houve omissão na análise de pedido de redução da multa foi acolhido. Por isso, a unidade técnica analisa o mérito dessa questão. Este o motivo da proposta de provimento parcial do recurso, mas sem efeitos infringentes.
2.1.1.2. A unidade técnica indica que não cabe apontar omissão quanto à análise da contratação de André Fabiano Viviani Pinheiro. Tal análise constaria do relatório que antecede o acórdão, às p. 10-12 da peça 138. Conforme a Serur, "a embargante teve oportunidade de apresentar a documentação comprobatória de suas razões (contratações pelas áreas competentes e correção dos valores pagos) ainda na fase de alegações de defesa e não o fez [...], bem como não o fez também na fase recursal". 
2.1.1.3. A embargante não teria sido chamada pela ilegal utilização do sistema de suprimento de fundos, mas pela ausência de documentos comprobatórios das despesas pagas por meio de suprimento de fundos, conforme o voto que antecede o acórdão, à peça 137, p. 1-2, não havendo omissão em relação a isso. 
2.1.2. Quanto às alegações de omissão relacionadas abaixo, a unidade técnica analisa-lhes o mérito, sem indicar onde a questão teria sido tratada nos fundamentos do acórdão recorrido:
2.1.2.1. omissão na indicação da conduta irregular atribuída à responsável, que teria atuado, segundo ela, sempre sob orientação de seus superiores, fato que estaria reconhecido nos autos; 
2.1.2.2. omissão na apreciação de documento que a recorrente teria juntado aos autos a fim de evidenciar que outras pessoas teriam exercido a função de diretor no período cuja função lhe teria sido atribuída; 
2.1.2.3. omissão na análise dos argumentos relativos aos pagamentos feitos ao Instituto de Planejamento e Apoio ao Desenvolvimento Tecnológico e Científico (Ipad) , os quais teriam sido faturados e comprovados. 
2.1.3. A Serur menciona que a recorrente apontou suposta omissão na apreciação dos pareceres colacionados nas razões recursais, os quais, segundo esta, indicariam que os pagamentos de contratações, efetuados no Siafi, teriam atendido as normas expedidas pela reitoria. No entanto, a unidade técnica não apresenta análise quanto a isso.
2.1.4. Demais, a Serur apresenta outras análises de mérito do processo, sem indicar omissões, contradições ou obscuridades arguidas pela recorrente. 
2.2. Em relação ao recurso apresentado pelos Srs. Edeijavá Rodrigues Lira, Maria Heldaiva Bezerra Pinheiro, Maria Osita Gomes Bezerra e Romilda Guimarães Macarini, a unidade técnica se pronuncia, em síntese, como se segue.
2.2.1. Segundo a Serur:
[...] A única alegação de omissão diz respeito à alegação de que o Ministro Relator a quo se olvidou de enfrentar todos os argumentos deduzidos anteriormente em seus recursos de reconsideração, e de não ter sido prestigiado o princípio constitucional da isonomia, visto que a Sra. Romilda teve suas razões acolhidas em relação aos serviços prestados ao Cespe, e o mesmo tratamento não foi dado ao Sr. Edeijavá Rodrigues Lira e à Sra. Maria Heldaiva Bezerra Pinheiro.
2.2.1.1. Sobre isso, além de apresentar a análise do mérito, a unidade técnica menciona trecho de meu relatório que se refere à defesa desses responsáveis, itens 4.18, 4.19 e 4.21 registrados à peça 138, p. 20 e 21 (item 4.2 da instrução, peça 185, p. 14) . Tal trecho trata do ônus do jurisdicionado de produzir as provas em seu favor, e também do fato de terem sido constatados pagamentos irregulares aos recorrentes. 
2.2.2. A unidade técnica menciona que estes embargantes suscitaram também contradição, por não ter sido prestigiado o princípio da isonomia em relação ao tratamento dado a outros três gestores, e obscuridade, pelo fato de eu não ter deixado claro os motivos do suposto tratamento diferenciado. Na análise que apresentou, no entanto, a Serur não discorre sobre estes argumentos recursais. 
Com base nas informações e documentos dos autos, nego provimento aos embargos, de acordo com a análise que apresento abaixo. Registro preliminarmente que os embargos apresentados têm o claro intuito de rediscutir as questões de mérito tratadas nestes autos, o que não cabe em sede de embargos.
2.3. Em relação ao recurso interposto pela Sra Crea Antônia de Almeida Faria, é o que se segue.
2.3.1. Com as vênias da Serur, não há omissão na análise do pedido de redução da penalidade. Ora, tal pedido não estava acompanhado de solicitação de que o valor que lhe fora atribuído fosse justificado. De qualquer forma, a negativa deste pedido está fundamentada nas razões para negar as pretensões da responsável, expostas ao longo do relatório e do voto que informam o acórdão recorrido, que justificam por que tais pretensões não estão fundadas em argumentos ou fatos que justifiquem sua reforma.
2.3.2. A responsável não indicou em que sua subordinação ao Reitor da Universidade de Brasília (UnB) a desoneraria das responsabilidades que assumiu e cuja inobservância resultou em sua condenação. Assim, a questão não é relevante para a análise de mérito do recurso de reconsideração. Além disso, há sim o tratamento desse argumento na parte final do item 7.1.2 de meu voto, em que se lê: "Demais, o fato de o Cespe ser vinculado ao Gabinete do Reitor e ter suas atividades coordenadas e supervisionadas pelo Decano de Administração de Finanças não afasta a responsabilidade da recorrente" (peça 137, p. 2) .  
2.3.3. A importância da Fundação Universidade de Brasília (FUB) , a qual não teria sido considerada, igualmente, não é relevante para a análise do mérito discutido no âmbito do acórdão recorrido.
2.3.4. Ao contrário do que a recorrente afirma, a alegação de que outras pessoas ocupavam a função que lhe fora atribuída em período que coincide em parte com o período em que os fatos ocorreram está tratada nos fundamentos do acórdão, nos itens 3.12 a 3.17 da instrução da unidade técinca (p. 8-9 do relatório, peça 138) . Destaco que, no item 3.13, lê-se que não foi trazido aos autos pela responsável o Ato da Reitoria nº  1947-A/2002, que confirmaria sua posse apenas em 1/2/2002, conforme alegou.
2.3.5. Todas as irregularidades que não foram afastadas pelos argumentos apresentados em sede de recurso de reconsideração estão tratadas no relatório que informou o acórdão recorrido, no item 3 da instrução da unidade técnica transcrita (peça 138, p. 7-8) , e no item 7.1 do meu voto, não havendo omissão sobre isso.
2.3.6. Também não houve omissão em relação ao alegado prejuízo ao devido processo legal decorrente de deficiências no relatório da lavra da Controladoria-Geral da União. Os argumentos apresentados pela recorrente quanto a isto foram analisados nos itens 3.6 a 3.11 da instrução que fundamentou o acórdão recorrido (peça 138, p. 7-8) . Destaco o que se lê no item 3.9 (peça 138, p. 8) : 
3.9.	Nessa quadra, esta Corte tem jurisprudência no sentido de que eventuais deficiências no contraditório ocorridas na fase interna da tomada de contas especial não invalidam a continuidade do processo, nem prejudicam ou impossibilitam o posterior estabelecimento do contraditório no TCU. Traz-se à colação julgados nesse sentido, extraídos da jurisprudência selecionada desta Casa:
[...]
2.3.7. Os pareceres que a embargante reclama não analisados tratam da legalidade da remuneração por serviços prestados no âmbito do Cespe. O assunto é abordado nos itens 3.18 a 3.24 da instrução que orientou o acórdão recorrido (peça 138, p. 9 e 10) . O item 3.24 é particularmente esclarecedor, pois registra que o "[...] o ofício de audiência em apreço [endereçado à Sra. Crea] não questionou os pagamentos propriamente ditos" (peça 138, p. 10) . Assim, além de a legalidade da remuneração mencionada pela embargante não ter sido questionada, as razões de justificativa foram analisadas.
2.3.8. Não cabe a seguinte alegação: "No que se refere às contratações também inexiste qualquer irregularidade, até porque a Embargante, na condição de Diretora Administrativa, não tinha dentre suas atribuições efetuar contratações, conforme ressaltado nas razões de reconsideração (peça 106, p.23-24) , situação que não foi devidamente analisada e importa em vício de omissão". O fato de a embargante não concordar com a análise que fundamenta o acórdão não implica vício de omissão. Demais, a própria responsável afirmou ter assinado centenas de contratos (peça 106, p. 28) . Tal afirmação foi citada em meu relatório (peça 138, item 3.29 da instrução transcrita) . Assim, era despiciendo identificar outras evidências de que a embargante tem responsabilidade pelas contratações irregulares. A análise sobre as irregularidades em contratações consta do relatório mencionado às p. 10 a 12, nos itens 3.27 a 3.38 da instrução transcrita.
2.3.9. Quanto à contradição relativa ao uso de cartões corporativos, a embargante não menciona nenhum trecho do meu relatório ou do meu voto que tratem do assunto e que estejam em contradição com a decisão proferida. Apenas afirma que não ocorreram irregularidades no uso de cartões corporativos. Demais, este assunto também não era relevante para o deslinde do mérito do recurso de reconsideração. Isto, porque, conforme consta do item 3.49 da instrução transcrita no relatório, a responsável fora chamada a se pronunciar sobre a "ausência de documentos comprobatórios das despesas no valor de R$ 43.210,00, executadas pela recorrente, nos anos de 2003 a 2005, em grande medida por meio de cartão corporativo". A legalidade do uso desses cartões não estava em questão. As irregularidades por que a responsável fora ouvida em relação a este tópico da audiência são abordados nos itens 3.45 a 3.52 da mencionada instrução.
2.3.10. As razões recursais que versavam sobre a regularidades dos pagamentos efetuados ao Ipad foram analisadas. Em seu recurso de reconsideração, a responsável havia afirmado que os pagamentos realizados ao Ipad foram devidamente faturados e comprovados, o que repete agora. No entanto, além de a discussão sobre isso não ser pertinente, pois irregularidades nos pagamentos sequer foram fundamento para sua condenação, o assunto é tratado nos itens 3.57 a 3.61 da instrução transcrita no relatório que fundamentou a decisão embargada (peça 138, p. 14 e 15) . Neste trecho, esclarece-se que, em relação ao Ipad, a condenação tem como fundamento a contratação desse instituto, por dispensa de licitação, para o fornecimento de bens alheios ao objetivo institucional ou social da entidade.
2.3.11. Por fim, a embargante afirma que, sic: "Também inexistiu qualquer ilegalidade ou irregularidade verificada na utilização do suprimento de fundo, o que somente confirma a total equivocidade do acórdão que ora se Embarga, especialmente porque carece da devida motivação sobre todas essas questões levantadas" (peça 157, p. 9) . Entretanto, em meu relatório, no item 3.49 da instrução transcrita (peça 157, p. 13 e 14) , lê-se que a recorrente não fora ouvida em audiência pela utilização do instituto suprimento de fundos. Portanto, além de não ter havido a omissão indicada, a discussão não era relevante para a análise da conduta da recorrente. Por isso, acolho a conclusão oferecida pela unidade técnica, sobre o assunto, mencionada no item 7.1.1.3 deste voto.
2.4. Passo a tratar dos argumentos recursais apresentados pelos Srs. Edeijavá Rodrigues Lira, Maria Heldaiva Bezerra Pinheiro, Maria Osita Gomes Bezerra e Romilda Guimarães Macarini. 
2.4.1. A alegação de que o acórdão não se respalda na análise completa das razões recursais apresentadas não tem eficácia para os efeitos pretendidos. A afirmação é genérica e não indica em que exatamente haveria omissão.
2.4.2. Não prospera o argumento de que houve omissão e contradição na análise da alegação de que os embargantes deveriam ter tratamento isonômico em relação a outros gestores que tiveram suas responsabilidades afastadas, como demonstro. Segundo os embargantes, também em relação às suas condutas, seria impossível afirmar que não teriam sido integralmente executados os serviços pelos quais os Srs. Edeijavá Rodrigues Lira, Maria Heldaiva Bezerra Pinheiro receberam pagamentos efetuados pela Sra. Romilda Guimarães Macarini. Nada obstante, não cabe aqui analisar a conduta de outros responsáveis. Basta dizer que, se os gestores mencionados tivessem tido condutas idênticas às dos recorrentes, conforme alegam, eles teriam sido também condenados. Diante das evidências colacionadas nos autos contra os recorrentes, caberia a estes comprovarem a execução dos serviços, conforme registrei em meu voto (peça 137, p. 3) :
7.2.4	Não foram afastados os indícios vários e coincidentes de que contrapartidas pela ocupação de cargos da Fubra estavam sendo pagas pelo Cespe. Registra-se a recorrência mensal continuada de pagamentos a ocupantes de funções de gerência da Fubra, a coincidência entre os valores pagos em vários meses, além da inclusão dos nomes do Sr. Edeijavá e da Sra. Maria Heldaiva em arquivo eletrônico que relaciona servidores da FUB que vinham sendo assalariados pelo Cespe para assessorarem a Fubra - constante de disco rígido de propriedade do Cespe (peça 3, p. 14 do TC Processo 020.159/2006-0) . Diante desses indícios vários e coincidentes, caberia aos responsáveis comprovarem o cumprimento das obrigações que dizem ter assumido junto ao Cespe.
2.4.3. Não há a obscuridade que os embargantes supõem existir, consistente de não ter ficado expresso de forma clara, em meu voto, as razões que me levaram a manter a decisão do relator a quo que supostamente dera tratamentos distintos aos responsáveis em relação a outros gestores. A uma, estes não demonstraram, nem está comprovado nos autos, que aqueles gestores tiveram condutas idênticas às suas. A duas, se as condutas tivessem sido mesmo idênticas, o equívoco teria sido deixar condenar os outros gestores, haja vista os argumentos que citei no item 9.2, acima. Tal equívoco, em sede de recurso de reconsideração, não poderia ensejar a reforma do julgamento dos recorrentes. Logo a discussão sobre este assunto sequer era relevante para a análise daquele recurso.
2.4.4. Pelo mesmo motivo, não prospera o argumento de inobservância ao princípio da isonomia pelo fato de ter sido dado provimento parcial às razões recursais referentes à Sra. Romilda Guimarães Macarini, e de não ter sido dado provimento às razões recursais referentes aos Srs. Edeijavá Rodrigues Lira e Maria Heldaiva Bezerra Pinheiro. O provimento parcial dado ao recurso desta responsável origina-se do afastamento das irregularidades concernentes ao ressarcimento a pessoa física por despesas com reforma emergencial do Restaurante Universitário e ao pagamento de algumas despesas referidas em notas fiscais com data de validade vencida. Tais irregularidades não foram atribuídas aos Srs. Edeijavá Rodrigues Lira e Maria Heldaiva Bezerra Pinheiro.
Quanto à instrução oferecida pela unidade técnica, relevante a conclusão mencionada no item 7.1.1.3 deste voto, conforme afirmei. Além disso, registro que o nome do Sr. André Fabiano Viviani Pinheiro não foi mencionado nos embargos de declaração apresentados pela Sra. Crea. Por isso, deixo de me pronunciar sobre a conclusão tratada no item 7.1.1.2 deste voto. Demais, a análise de mérito apresentada pela unidade técnica pode ser consultada pelos embargantes, caso ainda lhes reste dúvida. No entanto, ressalto que não há nenhuma omissão, contradição ou obscuridade a ser sanada, sendo suficientes os fundamentos da decisão recorrida.
Por fim, advirto os interessados de que, em sede de embargos de declaração, devem-se ater a omissões, contradições ou obscuridades. Caso apresentem outro recurso dessa natureza com o objetivo manifestamente protelatório de rediscutir o mérito a que o acórdão se refere, este será conhecido como mera petição, sem efeitos suspensivos, nos termos do art. 287, § 6º, do Regimento Interno, o que não obsta o trânsito em julgado do acórdão condenatório. Além disso, se o fizerem, os recorrentes estarão sujeitos às sanções previstas no Regimento Interno, art. 58, c/c o art. 1.026, § 2º, do novo Código de Processo Civil, de aplicação subsidiária e supletiva aos processos deste Tribunal, na forma do art. 298 do Regimento Interno, conforme assentado no voto condutor do Acórdão 593/2017-TCU-Plenário, relator o Ministro Bruno Dantas.
Do exposto, Voto por que este Tribunal adote o Acórdão que submeto à apreciação deste Colegiado.
TCU, Sala das Sessões Ministro Luciano Brandão Alves de Souza, em 29 de julho de 2020.
RAIMUNDO CARREIRO 
Relator